臺灣屏東地方法院刑事判決
                              111年度交簡上字第65號
上  訴  人  臺灣屏東地方檢察署檢察官
被      告  周進旺  



上列上訴人因被告公共危險案件，不服本院111年度交簡字第635
號中華民國111年6月24日刑事簡易判決（111年度速偵字第463號
），提起上訴，本院判決如下：
    主  文
原判決撤銷。
周進旺犯不能安全駕駛動力交通工具罪，累犯，處有期徒刑肆月
，如易科罰金，以新臺幣壹仟元折算壹日。
    事  實
周進旺前因公共危險案件，經臺灣屏東地方法院以107年度交簡
字第1738號判決判處有期徒刑2月確定，並於民國107年10月24日
易科罰金執行完畢。詎其猶不知悔改，於111年3月22日17時至18
時50分許間，在屏東縣○○鄉○○路00○0號居所內飲用啤酒1杯後，
吐氣所含酒精濃度已達每公升0.25毫克以上，竟仍基於不能安全
駕駛動力交通工具之犯意，於同日18時50分許，酒後騎乘車牌號
碼000-000號普通重型機車上路。嗣於同日19時許，行經屏東縣
新園鄉吉興路段時，因其配戴之安全帽扣環未繫扣而為警攔查，
警員發現其散發酒味，並於同日19時8分許，測得其吐氣所含酒
精濃度達每公升0.70毫克。
    理  由
一、上開揭犯罪事實，業據被告坦承不諱，並有屏東縣政府警察
    局東港分局新園分駐所員警之偵查報告、酒精測定紀錄表、
    車輛詳細資料報表、屏東縣政府警察局舉發違反道路交通管
    理事件通知單影本各1份、現場照片4張等附卷可稽，足認被
    告前揭任意性自白與事實相符，本案事證明確，被告犯行堪
    以認定。
二、核被告所為，係犯刑法第185條之3第1項第1款不能安全駕駛
    動力交通工具罪。被告有上開有期徒刑執行之紀錄，有臺灣
    高等法院被告前案紀錄表可參，其於執行完畢後5年內再犯
    本案，為累犯。審酌被告前案與本案之罪名相同，可見未因
    前案之刑罰執行而心生警惕，足認其刑罰反應力薄弱，且依
    本案犯罪情節，亦無適用累犯加重規定時，超過其所應負擔
    之罪責之情事，爰依司法院釋字第775號解釋意旨、刑法第4
    7條第1項之規定，加重其刑。
三、撤銷改判之理由
（一）檢察官上訴意旨略以：
1.本件被告有上開有期徒刑執行完畢記錄，並於5年內再犯本案
  等情，原審於判決中卻僅載明：「本院自無庸就此部分依職權
  調查並為相關之認定」等語，可知原審漏未依已職權審酌之被
  告刑事前案紀錄，判斷被告是否該當刑法第47條第1項累犯成
  立要件之規定，而逕認定被告不予適用累犯，於法尚有不符之
  處。　
2.本案檢察官以法務部提供之「刑案資料查註紀錄表」作為證明
  被告成立累犯之方法，已盡舉證之責。本案檢察官於聲請簡易
  判決處刑書中，已明確指出卷附被告之「刑案資料查註紀錄表
  」欲證明之本案累犯事實，並釋明執行完畢日期，若法院再依
  文書證據之調查方式，使被告有陳述意見之機會後，被告對之
  有爭執，法院亦可命檢察官提出原始證據以釐清。惟本件未見
  原審對被告之「刑案資料查註紀錄表」予以調查(例如向被告
  確認對該紀錄表有無爭執)，即先行予以否定而摒棄特定證據
  ，認檢察官未盡舉證之責，亦有前述判決不適用法則之虞。且
  依釋字第775號解釋理由第3項「科刑資料之調查」揭示意旨，
  由檢察官指出證明方法、由法院因適用法律規定之需而曉諭檢
  察官提出或依職權提示卷內被告前案紀錄表，次由被告表示意
  見，再由法院審酌全部調查結果為成立與否之判斷，當屬易行
  ，且無違法。若摒棄實務上夙採原則上無爭議之前案紀錄表，
  再要求檢察官就成立累犯之事實負舉證之責(例如提出與被告
  前執行案件之相關執行資料)，無異徒增訴訟上不必要之事項
  ，反有礙於訴訟經濟之要求。　　　　
3.綜上所述，因認原判決援引系爭裁定，逕認「檢察官就被告 
  在本案應構成累犯，並未具體指出證明方法，自不予認定為累
  犯」等語，恐有誤解，且有判決違背法令之虞，認事用法尚嫌
  未洽，請將原判決撤銷，另論以累犯並加重其刑。　　　　
（三）原審審理結果，以被告犯罪事證明確予以被告論罪科刑及
      沒收，固非無見。惟查：　　　
1.被告構成累犯之事實及應加重其刑之事項，均應由檢察官主張
  並具體指出證明之方法後，經法院踐行調查、辯論程序，方得
  作為論以累犯及是否加重其刑之裁判基礎；法院依簡易程序逕
  以簡易判決處刑者，因無檢察官參與，倘檢察官就被告構成累
  犯之事實及應加重其刑之事項，未為主張或具體指出證明方法
  ，受訴法院自得基於前述說明，視個案情節斟酌取捨（最高法
  院110年度台上大字第5660號刑事大法庭裁定意旨參照），先
  予敘明。
2.本案之聲請簡易判決處刑書已經在犯罪事實欄中載明「周進旺
  前因公共危險案件，經臺灣屏東地方法院以107年度交簡字第1
  738號判決判處有期徒刑2月確定，並於民國107年10月24日易
  科罰金執行完畢」，及於111年3月22日為本案犯行等節，關於
  被告曾經有期徒刑執行完畢，於5年內再犯本案之構成要件社
  會基本事實；復於證據清單及所犯法條欄中敘明「被告前有如
  事實欄所載之犯罪科刑及執行情形，有刑案資料查註紀錄表在
  卷可參」，而偵查卷內確有檢附被告之前案紀錄表可參。另，
  被告當庭也對於其確有上述有期徒刑執行完畢之情形坦認不諱
  ，並對於檢察官所提出之刑案資料查註紀錄表之證據能力與證
  明力都不爭執，故可認為檢察官已經對於被告為累犯一節為主
  張及證明（臺灣高等法院高雄分院111年度金上訴字第110號、
  111年度上訴字第89號、227號、111年度上重訴字第4號判決均
  同旨可參）。
3.承上述最高法院110年度台上大字第5660號刑事大法庭裁定意
  旨「法院依簡易程序逕以簡易判決處刑者，因無檢察官參與，
  倘檢察官就被告構成累犯之事實及應加重其刑之事項，未為主
  張或具體指出證明方法，受訴法院自得基於前述說明，視個案
  情節斟酌取捨」（裁定理由六），本案雖是檢察官直接聲請簡
  易判決處刑之案件，然檢察官於聲請簡易判決處刑書中既已有
  如上之主張及具體指出證明方法，自無由法院「視個案情節斟
  酌取捨」之裁量餘地，故而，原審認為「檢察官並未就構成累
  犯之事實及應加重其刑之事項具體指出相關證明方法」等節，
  尚有誤會，依上開說明，原審判決即有判決適用法則不當之違
  法，自屬無可維持。
4.從而，檢察官上訴意旨指摘原審認為「檢察官就被告在本案應
  構成累犯，並未具體指出證明方法，自不予認定為累犯」等節
  違背法令，為有理由，自應由本院予以撤銷改判。
四、量刑：爰審酌被告於酒後吐氣所含酒精濃度高達每公升0.70
    毫克，已逾每公升0.25毫克之標準值甚多之情形下，仍貿然
    騎車上路，不僅漠視自身安危，更罔顧其他用路人之生命、
    身體及財產安全，所為實非可取，於犯本案前，除上開構成
    累犯之前案記錄外（不再列入量刑評價），僅曾於89年間因
    贓物案件經法院判處罰金3千元，素行非劣，有臺灣高等法
    院被告前案紀錄表在卷可稽，犯後坦承犯行，態度尚可，兼
    衡其未肇事傷人之情節、智識程度及家庭經濟狀況一切情狀
    ，量處如主文所示之刑，並諭知易科罰金之折算標準。
依刑事訴訟法第455條之1第3項、第364條、第369條第1項前段，
刑法第1項第1款，判決如主文。
本案經檢察官莊承頻偵查後聲請簡易判決處刑，檢察官黃莉紜到
庭執行職務。
中　　華　　民　　國   111    年     9    月    30    日
          刑事第三庭  審判長  法  官  莊鎮遠 
                              法  官  陳茂亭
                              法  官  吳昭億
以上正本證明與原本無異。
不得上訴。
中　　華　　民　　國　　111 　年　　10　　月　　3 　　日
                               書記官 薛慧茹
附錄本判決論罪科刑法條：
刑法第185條之3第1項第1款
駕駛動力交通工具而有下列情形之一者，處3年以下有期徒刑，
得併科30萬元以下罰金：
一、吐氣所含酒精濃度達每公升零點二五毫克或血液中酒精濃度
    達百分之零點零五以上。